Images des répertoires du notaire Pierre Victor Raffeneau de Lille pour l'étude XXI
Archives nationales de France
Images des répertoires du notaire Pierre Victor Raffeneau de Lille pour l'étude XXI
21 juillet 1767 - 11 prairial an VII (21 juillet 1767 - 30 mai 1799)
MC/RE/XXI/5 - MC/RE/XXI/11, MC/RE/XXI/22
Etude XXI; Raffeneau de lille, Pierre-Victor
8 registres
Archives nationales de France
Minutes et répertoires: la loi 2008-696 du 15 juillet 2008 relative aux archives a fixé à 75 ans à compter de la date de l'acte, ou à 25 ans à compter de la date du décès de l'intéressé si ce délai est plus bref, le délai de communication des minutes et répertoires des notaires; ce délai est porté à 100 ans à compter de la date de l'acte si le document se rapporte à un mineur (code du Patrimoine, articles L213-2, 4e d et 5e).
Autres documents de l'étude (dossiers de clients, comptabilité...): s'agissant d'archives privées, ces documents sont communicables selon les modalités fixées par le déposant ou le donateur.
Certains documents ne sont pas accessibles sous leur forme originale en raison de leur mauvais état de conservation.
Registres entrés aux Archives nationales en 1944 et 1950.
Images des répertoires de l’étude XXI
Archives de l'étude XXI
répertoire d'officier public ministériel
- Répertoire chronologique des titres nouveaux pour la période du 28 juillet 1767 à septembre 1773, 28 juillet 1767 - septembre 1773; MC/RE/XXI/5; Le répertoire comporte 4 feuillets et fait partie d'un registre de 290 feuillets de papier manuscrits, hauteur 38,5 x largeur 24,5 cm, foliotés par le commissaire nommé par le département de Paris, en vertu de la loi du 14 mars 1793. Le registre n'est pas en bon état. La reliure est à refaire.
  Registre folioté en 2003 (foliotation non visible à l'écran)
  Le registre contient aussi le répertoire du notaire Joseph Rabouine pour la période du 22 août 1740 au 17 juillet 1767.
  Le répertoire contient les informations suivantes: 1. nom, prénom, des parties; 2. date du jour.
  répertoire
  - Liste chronologique des titres nouveaux pour la période du 28 juillet 1767 à septembre 1773, 28 juillet 1767 - septembre 1773; 124 v°-127 r°; 4 feuillets
- Répertoire chronologique pour la période du 21 juillet 1767 au 12 octobre 1791, 21 juillet 1767 - 12 octobre 1791; MC/RE/XXI/6; Un registre de 224 feuillets de papier manuscrits, hauteur 33 x largeur 21,5 cm foliotés par le commissaire nommé par le département de Paris en exécution de la loi du 14 mars 1793. Le registre n'est pas en bon état. La reliure est à refaire.
  Le répertoire contient les informations suivantes: 1. nature de l'acte; 2; date du jour; 3. nom et prénom des parties.
  - Liste chronologique des actes pour la période du 21 juillet 1767 au 31 décembre 1778, 21 juillet 1767 - 31 décembre 1778; 1 r°-219 v°; 219 feuillets
    - Liste chronologique des actes pour la période du 21 juillet au 26 décembre 1767, 21 juillet - 26 décembre 1767; 1 r°-5 r°; 5 feuillets
    - Liste chronologique des actes pour la période du 2 janvier au 31 décembre 1768, 2 janvier - 31 décembre 1768; 5 r°-15 v°; 11 feuillets
    - Liste chronologique des actes pour la période du 3 janvier au 30 décembre 1769, 3 janvier - 30 décembre 1769; 16 r°-29 v°; 14 feuillets
    - Liste chronologique des actes pour la période du 2 janvier au 30 décembre 1770, 2 janvier - 30 décembre 1770; 29 v°-44 v°; 16 feuillets
    - Liste chronologique des actes pour la période du 2 janvier au 28 décembre 1771, 2 janvier - 28 décembre 1771; 44 v°-62 r°; 19 feuillets
    - Liste chronologique des actes pour la période du 1er janvier au 31 décembre 1772, 1er janvier - 31 décembre 1772; 62 v°-80 v°; 19 feuillets
    - Liste chronologique des actes pour la période du 2 janvier au 31 décembre 1773, 2 janvier - 31 décembre 1773; 81 r°-99 v°; 19 feuillets
    - Liste chronologique des actes pour la période du 4 janvier au 31 décembre 1774, 4 janvier - 31 décembre 1774; 100 r°-121 r°; 22 feuillets
    - Liste chronologique des actes pour la période du 1er janvier au 30 décembre 1775, 1er janvier - 30 décembre 1775; 121 v°-139 r°; 19 feuillets
    - Liste chronologique des actes pour la période du 2 janvier au 31 décembre 1776, 2 janvier - 31 décembre 1776; 139 v°-165 r°; 17 feuillets
    - Liste chronologique des actes pour la période du 2 janvier au 31 décembre 1777, 2 janvier - 31 décembre 1777; 165 v°-192 r°; 27 feuillets
    - Liste chronologique des actes pour la période du 2 janvier au 31 décembre 1778, 2 janvier - 31 décembre 1778; 192 v°-219 v°; 28 feuillets
  - Liste chronologique des actes trouvés dans les minutes et non sur les répertoires pour la période du 3 octobre 1770 au 12 octobre 1791, 3 octobre 1770 - 12 octobre 1791; 220 r°-223 v°; 4 feuillets
- Répertoire chronologique pour la période du 1er janvier 1779 au 30 juin 1785, 1er janvier 1779 - 30 juin 1785; MC/RE/XXI/7; Un registre de 274 feuillets de papier manuscrits, hauteur 33 x largeur 21 cm foliotés par le commissaire nommé par le département de Paris en exécution de la loi du 14 mars 1793. Le registre n 'est pas en bon état. La reliure est à refaire.
  - Liste chronologique des actes pour la période du 1er janvier au 31 décembre 1779, 1er janvier - 31 décembre 1779; 1 r°-39 r°; 39 feuillets
  - Liste chronologique des actes pour la période du 4 janvier au 31 décembre 1780, 4 janvier - 31 décembre 1780; 39 v°-82 r°; 44 feuillets
    - du 4 janvier au 30 juin 1780, 4 janvier - 30 juin 1780; 39 v°-61 r°; 23 feuillets
    - du 1er juillet au 31 décembre 1780, 1er juillet - 31 décembre 1780; 61 v°-82 r°; 22 feuillets
  - Liste chronologique des actes pour la période du 1er janvier au 31 décembre 1781, 1er janvier - 31 décembre 1781; 82 v°-127 r°; 46 feuillets
    - du 1er janvier au 30 juin 1781, 1er janvier - 30 juin 1781; 82 v°-105 r°; 24 feuillets
    - du 2 juillet au 31 décembre 1781, 2 juillet - 31 décembre 1781; 105 v°-127 r°; 23 feuillets
  - Liste chronologique des actes pour la période du 2 janvier au 31 décembre 1782, 2 janvier - 31 décembre 1782; 127 v°-169 v°; 43 feuillets
    - du 2 janvier au 30 juin 1782, 2 janvier - 30 juin 1782; 127 v°-149 v°; 23 feuillets
    - du 2 juillet au 31 décembre 1782, 2 juillet - 31 décembre 1782; 149 v°-169 v°; 21 feuillets
  - Liste chronologique des actes pour la période du 2 janvier au 31 décembre 1783, 2 janvier - 31 décembre 1783; 170 r°-210 v°; 41 feuillets
    - du 2 janvier au 30 juin 1783, 2 janvier - 30 juin 1783; 170 r°-192 r°; 23 feuillets
    - du 2 juillet au 31 décembre 1783, 2 juillet - 31 décembre 1783; 192 v°-210 v°; 19 feuillets
  - Liste chronologique des actes pour la période du 2 janvier au 31 décembre 1784, 2 janvier - 31 décembre 1784; 210 v°-251 r°; 42 feuillets
    - du 2 janvier au 30 juin 1784, 2 janvier - 30 juin 1784; 210 v°-231 v°; 22 feuillets
    - du 1er juillet au 31 décembre 1784, 1er juillet - 31 décembre 1784; 232 r°-251 v°; 20 feuillets
  - Liste chronologique des actes pour la période du 2 janvier au 30 juin 1785, 2 janvier - 30 juin 1785; 251 v°-274 r°; 25 feuillets
- Répertoire chronologique pour la période du 2 juillet 1785 au 31 janvier 1791, 2 juillet 1785 - 31 janvier 1791; MC/RE/XXI/8; Un registre de 192 feuillets de papier manuscrits, hauteur 37 x largeur 24,5 cm, foliotés par le commissaire nommé par le département de Paris en exécution de la loi du 14 mars 1793. Le registre n 'est pas en bon état. La reliure est à refaire.
  - Liste chronologique des actes pour la période du 2 juillet au 31 décembre 1785, 2 juillet - 31 décembre 1785; 1 r°-19 v°; 19 feuillets
  - Liste chronologique des actes pour la période du 2 janvier au 31 décembre 1786, 2 janvier - 31 décembre 1786; 20 v°-62 v°; 43 feuillets
    - du 2 janvier au 30 juin 1786, 2 janvier - 30 juin 1786; 20 v°-44 r°; 25 feuillets
    - du 1er juillet au 31 décembre 1786, 1er juillet - 31 décembre 1786; 44 r°-62 v°; 19 feuillets
  - Liste chronologique des actes pour la période du 2 janvier au 31 décembre 1787, 2 janvier - 31 décembre 1787; 63 r°-101 v°; 39 feuillets
  - Liste chronologique des actes pour la période du 2 janvier au 31 décembre 1788, 2 janvier - 31 décembre 1788; 102 r°-135 r°; 34 feuillets
  - Liste chronologique des actes pour la période du 2 janvier au 31 décembre 1789, 2 janvier - 31 décembre 1789; 136 r°-159 v°; 24 feuillets
  - Liste chronologique des actes pour la période du 3 janvier au 31 décembre 1790, 3 janvier - 31 décembre 1790; 160 r°-186 r°; 27 feuillets
  - Liste chronologique des actes pour la période du 4 au 31 janvier 1791, 4 janvier - 31 janvier 1791; 186 v°-191 v°; 6 feuillets
- Répertoire chronologique pour la période du 1er février 1791 au 5ème jour complémentaire an II (1er février 1791 - 21 septembre 1794), 1er février 1791 - 5ème jour complémentaire an II (1er février 1791 - 21 septembre 1794); MC/RE/XXI/9; Un registre de 206 feuillets de papier manuscrits, hauteur 30 x largeur 21 cm, composé de 5 cahiers foliotés par le commissaire nommé par le département de Paris en exécution de la loi du 14 mars 1793. Le registre n 'est pas en bon état. La reliure est à refaire. Il y a des feuillets blancs entre les parties du registre.
  Le répertoire contient les informations suivantes: 1. la nature de l'acte; 2. nom et prénom des parties; 3. date du jour.
  Attention: seuls les actes passés en minute sont conservés; les actes mentionnés dans le répertoire comme passés en simple brevet (colonne 3) ne sont pas conservés par les notaires et ne sont donc pas versés au Minutier (ils sont remis aux clients).
  - Liste chronologique des actes pour la période du 1er février au 31 décembre 1791, 1er février - 31 décembre 1791; 1 r°-31 v°; 31 feuillets
  - Liste chronologique des actes pour la période du 1er janvier au 31 décembre 1792, 1er janvier - 31 décembre 1792; 34 r°-68 r°; 35 feuillets
  - Liste chronologique des brevets pour la période du 3 février 1791 au 31 décembre 1792, 3 février 1791 - 31 décembre 1792; 71 r°-91 r°; 22 feuillets
  - Liste chronologique des actes pour la période du 2 janvier au 20 septembre 1793, 2 janvier - 20 septembre 1793; 92 r°-115 r°; 24 feuillets
  - Liste chronologique des brevets pour la période du 2 janvier au 20 septembre 1793, 2 janvier - 20 septembre 1793; 116 r°-133 v°; 18 feuillets
  - Liste chronologique des actes pour la période du 2 vendémiaire an II au 5ème jour complémentaire an II (23 septembre 1793 - 21 septembre 1794), 2 vendémiaire an II - 5ème jour complémentaire an II (23 septembre 1793 - 21 septembre 1794); 134 r°-176 r°; 43 feuillets
    - du 2 vendémiaire an II au 29 ventôse an II (23 septembre 1793 - 19 mars 1794), 2 vendémiaire an II - 29 ventôse an II (23 septembre 1793 - 19 mars 1794); 134 r°-150 r°; 17 feuillets
    - du 1er germinal an II au 5ème jour complémentaire an II (21 mars 1794 - 21 septembre 1794), 1er germinal an II - 5ème jour complémentaire an II (21 mars 1794 - 21 septembre 1794); 150 r°-176 r°; 27 feuillets
  - Liste chronologique des brevets pour la période du 2 vendémiaire an II au 4ème jour complémentaire an II (23 septembre 1793 - 20 septembre 1794), 2 vendémiaire an II - 4ème jour complémentaire an II (23 septembre 1793 - 20 septembre 1794); 177 r°-205 r°; 29 feuillets
- Répertoire chronologique pour la période du 1er vendémiaire an III au 5e jour complémentaire an VI (22 septembre 1794 - 21 septembre 1798), 1er vendémiaire an III - 5e jour complémentaire an VI (22 septembre 1794 - 21 septembre 1798); MC/RE/XXI/10; Un registre de 264 feuillets de papier manuscrits, hauteur 30 x largeur 21 cm composé de cahiers foliotés par le notaire. Le registre n'est pas en bon état. La reliure est à refaire. Il y a des feuillets blancs entre les parties du registre.
  - Liste chronologique des actes pour la période du 1er vendémiaire an III au 5e jour complémentaire an III (22 septembre 1794 - 21 septembre 1795), 1er vendémiaire an III - 5e jour complémentaire an III (22 septembre 1794 - 21 septembre 1795); 1 r°-65 v°; 65 feuillets
    - du 1er vendémiaire an III au 29 ventôse an III (22 septembre 1794 - 19 mars 1795), 1er vendémiaire an III - 29 ventôse an III (22 septembre 1794 - 19 mars 1795); 1 r°-28 r°; 28 feuillets
    - du 1er germinal an III au 5e jour complémentaire an III (21 mars 1795 - 21 septembre 1795), 1er germinal an III - 5e jour complémentaire an III (21 mars 1795 - 21 septembre 1795); 28 r°-65 v°; 38 feuillets
  - Liste chronologique des brevets pour la période du 2 vendémiaire an III au 6e jour complémentaire an III (23 septembre 1794 - 22 septembre 1795), 2 vendémiaire an III - 6e jour complémentaire an III (23 septembre 1794 - 22 septembre 1795); 67 r°-117 v°; 51 feuillets
    - du 2 vendémiaire an III au 29 ventôse an III (23 septembre 1794 - 19 mars 1795), 2 vendémiaire an III - 29 ventôse an III (23 septembre 1794 - 19 mars 1795); 67 r°-91 r°; 25 feuillets
    - du 1er germinal an III au 6e jour complémentaire an III (21 mars 1795 - 22 septembre 1795), 1er germinal an III - 6e jour complémentaire an III (21 mars 1795 - 22 septembre 1795); 91 v°-117 v°; 28 feuillets
  - Liste chronologique des actes pour la période du 1er vendémiaire an IV au 5e jour complémentaire an IV (23 septembre 1795 - 21 septembre 1796), 1er vendémiaire an IV - 5e jour complémentaire an IV (23 septembre 1795 - 21 septembre 1796); 118 r°-143 r°; 26 feuillets
  - Liste chronologique des brevets pour la période du 2 vendémiaire an IV au 4e jour complémentaire an IV (24 septembre 1795 - 20 septembre 1796), 2 vendémiaire an IV - 4e jour complémentaire an IV (24 septembre 1795 - 20 septembre 1796); 144 r°-165 r°; 22 feuillets
  - Liste chronologique des actes pour la période du 5 vendémiaire an V au 5e jour complémentaire an V (26 septembre 1796 - 21 septembre 1797), 5 vendémiaire an V - 5e jour complémentaire an V (26 septembre 1796 - 21 septembre 1797); 166 r°-188 r°; 23 feuillets
  - Liste chronologique des brevets pour la période du 4 vendémiaire an V au 5e jour complémentaire an V (25 septembre 1796 - 21 septembre 1797), 4 vendémiaire an V - 5e jour complémentaire an V (25 septembre 1796 - 21 septembre 1797); 189 r°-210 v°; 22 feuillets
  - Liste chronologique des actes pour la période du 2 vendémiaire an VI au 5e jour complémentaire an VI (23 septembre 1797 - 21 septembre 1798), 2 vendémiaire an VI - 5e jour complémentaire an VI (23 septembre 1797 - 21 septembre 1798); 211 r°-233 r°; 23 feuillets
  - Liste chronologique des brevets pour la période du 2 vendémiaire an VI au 4e jour complémentaire an VI (23 septembre 1797 - 20 septembre 1798), 2 vendémiaire an VI - 4e jour complémentaire an VI (23 septembre 1797 - 20 septembre 1798); 234 r°-263 v°; 30 feuillets
- Répertoire chronologique pour la période du 2 vendémiaire an VII au 11 prairial an VII (23 septembre 1798 - 30 mai 1799), 2 vendémiaire an VII - 11 prairial an VII (23 septembre 1798 - 30 mai 1799); MC/RE/XXI/11; Le répertoire comporte 33 feuillets et fait partie d'un registre de 321 feuillets de papier manuscrits, hauteur 36 x largeur 24,5 cm foliotés par le notaire. Le registre n'est pas en bon état. La reliure est à refaire.
  Le registre contient aussi le répertoire du notaire Pierre Tissandier pour la période du 17 prairial an VII (5 juin 1799) au 30 décembre 1809.
  Le répertoire contient les informations suivantes: I) 1. date du jour; 2. la nature de l'acte; 3. nom et prénom des parties; II) 1. numéro de l'acte dans l'année; 2. date du jour; 3. nature de l'acte; 4. nom, prénom, adresse et désignation des biens vendus; 5. date de l'enregistrement; 6. prix de l'enregistrement.
  - Liste chronologique des actes pour la période du 2 vendémiaire an VII au 11 prairial an VII (23 septembre 1798 - 30 mai 1799), 2 vendémiaire an VII - 11 prairial an VII (23 septembre 1798 - 30 mai 1799); 1 r°-18 v°; 18 feuillets
  - Liste chronologique des brevets pour la période du 2 vendémiaire an VII au 11 prairial an VII (23 septembre 1798 - 30 mai 1799), 2 vendémiaire an VII - 11 prairial an VII (23 septembre 1798 - 30 mai 1799); 64 r°-78 v°; 15 feuillets
- Table alphabétique des clients pour la période du 22 septembre 1792 au 11 prairial an VII (30 mai 1799), 22 septembre 1792 - 11 prairial an VII (22 septembre 1792 - 30 mai 1799); MC/RE/XXI/22; Le répertoire comporte 110 feuillets et fait partie d'un registre de 188 feuillets de papier manuscrits, hauteur 30,5 x largeur 19,5 cm, composé de 7 cahiers. Le registre est dans un état moyen.
  Le registre contient aussi le répertoire alphabétique des clients du notaire Pierre Tissandier pour la période du 16 prairial an VII au 10 nivôse an XIV (4 juin 1799 - 31 décembre 1805).
  Le répertoire contient les informations suivantes: 1. nom de la première partie de l'acte; 2. nature de l'acte; 3. nom de la deuxième partie de l'acte; 4. date de l'acte; 5. un numéro dont la signification est inconnue.
  - Table alphabétique des clients pour la période du 22 septembre 1792 au 20 septembre 1793, 22 septembre 1792 - 20 septembre 1793; 1 r°-19 r°; 19 feuillets
  - Table alphabétique des clients pour la période du 1er vendémiaire an II au 5ème jour complémentaire an II (22 septembre 1793 - 21 septembre 1794), 1er vendémiaire an II - 5ème jour complémentaire an II (22 septembre 1793 - 21 septembre 1794); 20 r°-39 v°; 20 feuillets
  - Table alphabétique des clients pour la période du 1er vendémiaire an III au 5e jour complémentaire an III (22 septembre 1794 - 21 septembre 1795), 1er vendémiaire an III - 5e jour complémentaire an III (22 septembre 1794 - 21 septembre 1795); 40 r°-64 r°; 25 feuillets
  - Table alphabétique des clients pour la période du 1er vendémiaire an IV au 5e jour complémentaire an IV (23 septembre 1795 - 21 septembre 1796), 1er vendémiaire an IV - 5e jour complémentaire an IV (23 septembre 1795 - 21 septembre 1796); 65 r°-78 r°; 14 feuillets
  - Table alphabétique des clients pour la période du 1er vendémiaire an V au 5e jour complémentaire an V (22 septembre 1796 - 21 septembre 1797), 1er vendémiaire an V - 5e jour complémentaire an V (22 septembre 1796 - 21 septembre 1797); 79 r°-87 v°; 19 feuillets
  - Table alphabétique des clients pour la période du 1er vendémiaire an VI au 5e jour complémentaire an VI (22 septembre 1797 - 21 septembre 1798), 1er vendémiaire an VI - 5e jour complémentaire an VI (22 septembre 1797 - 21 septembre 1798); 89 r°-100 r°; 12 feuillets
  - Table alphabétique des clients pour la période du 1er vendémiaire an VII au 11 prairial an VII (22 septembre 1798 - 30 mai 1799), 1er vendémiaire an VII - 11 prairial an VII (22 septembre 1798 - 30 mai 1799); 101 r°-110 r°; 10 feuillets
    Les actes postérieurs au 11 prairial an VII ont été passés par le notaire Pierre Tissandier.